【裁判字號】    99,簡抗,1
【裁判日期】    990517
【裁判案由】    傷害
【裁判全文】
臺灣嘉義地方法院刑事裁定               99年度簡抗字第1號
抗  告  人  甲○○
上列抗告人即被告因賭博案件，經本院於中華民國99年4 月2 日
以99年度嘉簡字第177 號裁定駁回其上訴，抗告人不服該裁定，
提起抗告，本院裁定如下：
    主  文
抗告駁回。
    理  由
一、抗告意旨略以：原裁定中說明原審判決係於民國99年3 月1
    日寄存北鎮派出所，然抗告人有記下收受判決時間係99年3
    月9 日，則上訴期間之起算應係99年3 月10日，原裁定駁回
    抗告人之上訴，顯有不當，應予廢棄云云。
二、按提起上訴，應於送達判決後10日內為之；而原審法院認為
    上訴不合法律上之程式者，應以裁定駁回之，刑事訴訟法第
    349 條及第362 條本文分別定有明文。次按上開規定，在對
    於簡易判決不服，上訴於管轄第二審地方法院合議庭，準用
    之，此觀刑事訴訟法第455 條之1 第3 項規定甚明。再按送
    達文書，除本章有特別規定外，準用民事訴訟法之規定，刑
    事訴訟法第62條亦有明文；而送達於應受送達人之住居所、
    事務所或營業所行之；送達於住居所、事務所或營業所不獲
    會晤應受送達人，得將文書付與有辨別事理之同居人或受雇
    人；又送達不能依民事訴訟法第136 條及第137 條規定為之
    者，得將文書寄存送達地之警察機關，並作送達通知書2 份
    ，1 份黏貼於應受送達人住居所、事務所、營業所或其就業
    處所門首，另1 份置於該送達處所信箱或其他適當位置，以
    為送達；寄存送達，自寄存之日起，經10日發生效力，民事
    訴訟法第136 條第1 項本文、第137 條第1 項及第138 條第
    1 項、第2 項規定甚明。
三、經查，本件抗告人前因賭博罪案件，經本院於民國99年2 月
    22日，以99年度嘉簡字第177 號判決判處有期徒刑5 月，如
    易科罰金，以新臺幣1,000 元折算1 日在案，該判決經送達
    被告設籍之嘉義市○○街6 號，因未獲本人收受，於99年3
    月1 日寄存在嘉義市政府警察局第一分局北鎮派出所，此有
    本院送達證書1 紙在卷可稽（見原審卷第26頁），是依上開
    寄存送達生效之規定，本件判決即應於99年3 月10日發生送
    達於抗告人之效力，並於該日起算上訴期間10日。其上訴期
    間末日為99年3 月20日為星期例假日，於99年3 月22日即已
    屆滿（抗告人居住於嘉義市，不加計在途期間），抗告人遲
    至99年3 月24日向臺灣高等法院臺南分院提起本件上訴，本
    院於99年3 月26日始收受上訴書，此有臺灣高等法院臺南分
    院99年3 月25日99南分院鼎刑仁字第03379 號函及轉送被告
    上訴書上之收文戳章在卷為憑（見原審卷第27至29頁），是
    抗告人提起本件上訴顯已逾越上訴期間，而原審以其上訴違
    背法律上之程式，依刑事訴訟法第455 條之1 第3 項、第36
    2 條本文裁定駁回上訴，經核並無違誤。抗告人仍執前詞提
    起抗告，並無理由，應予駁回。
四、爰依刑事訴訟法第455 條之1 第5 項、第412 條，裁定如主
    文。
中    華    民    國    99    年    5    月    17    日
                  刑事第一庭  審判長法  官  許進國
                                    法  官  黃琴媛
                                    法  官  張志偉
上列正本證明與原本無異。
本件不得抗告。
中    華    民    國    99    年    5     月    17    日
                                    書記官  張子涵

司法院資訊處製作；財團法人民間司法改革基金會備份。
